臺灣新竹地方法院交通事件裁定　　　　 93年度交聲字第174號
原處分機關
即移送機關　交通部公路總局新竹區監理所新竹市監理站
受處分人即
異　議　人　甲○○　男　50歲.
上列異議人即受處分人因違反道路交通管理處罰條例案件，對於
交通部公路局新竹區監理所新竹市監理站民國93年8 月30日竹監
新五字第裁５１－Ｕ00000000號違反道路交通管理事件
裁決處分聲明異議，本院裁決如下：
    主  文
原處分撤銷。
甲○○已領有號牌而未懸掛，處罰緩新台幣仟陸佰元，ＰＨ─
四七五二號牌吊銷之。
    理  由
一、按汽車已領有號牌而未懸掛者，處汽車所有人新臺幣（下同
    ）3600元以上10800 元以下罰鍰，並禁止其行駛，道路交通
    管理處罰條例第12條第1 項第7 款定有明文。又違反道路交
    通管理處罰條例第12條第1 項第7 款，號牌吊銷之，同條例
    第12條第2項亦有所規定。
二、原處分意旨略以：
    異議人即受處分人甲○○所有之雪鐵龍廠牌、排氣量602cc
    、
    七五二號之車牌，且於民國93年7 月30日因復駛而繳納93年
    度全期使用牌照稅在案，但異議人卻於民國93年7 月31日上
    午6 時30分許，在未將領得之ＰＨ─四七五二號車牌懸掛於
    前揭自用小客車上之狀態下，逕行駕駛前揭自用小客車行駛
    於新竹科學園區○村○路，適為內政部警政署保安警察第二
    總隊警員巡邏發現，依法填掣保二警交字第Ｕ000000
    00號舉發違反道路交通管理事件通知單，嗣異議人於應到
    案日期到案聽候裁決，原處分機關即移送機關遂於93年8 月
    30日以竹監新五字第裁５１─Ｕ00000000號裁決書
    裁決，認異議人違反道路交通管理處罰條例第12條第1 項第
    7 款與同條第2 項之規定，裁處罰鍰3600元。
三、異議意旨略以：
    異議人所有之雪鐵龍廠牌、排氣量602cc 、
    份出廠之自用小客車，確實領有車號ＰＨ─四七五二號之車
    牌，且於93年7 月30日復駛而掛牌，93年7 月31日上午6 時
    30分許異議人駕駛上開自用小客車行駛於新竹科學園區○村
    ○路時遭警攔截，異議人一頭霧水，向警員澄清上開車輛已
    經復駛，警員則質疑為何沒掛號牌，異議人才茫然恍悟，原
    來車牌不見了，當時警員告知如不在舉發單上簽名，將以違
    規最高罰鍰裁處，異議人不得已而在舉發單上簽名，然異議
    人回家後查覺車內被翻攪亂，小提琴、鋼琴琴罩均不翼而飛
    ，前車牌螺絲鬆脫仍在，顯示應遭他人拆卸，非螺絲未鎖緊
    致車牌脫落，查異議人上開車輛於93年7 月7 日才因不明人
    士毀損，隨即又被貼廢車清理單，本件疑似遭人挾怨洩忿，
    且事後異議人欲報警，警察機關卻因前述遭毀損與異議人所
    稱遭竊之時間差距過短而拒絕受理，依法聲明異議。
四、經查：
（一）異議人所有之雪鐵龍廠牌、排氣量602cc 、
      月份出廠之自用小客車，雖於93年4 月30日經交通部公路
      局新竹區監理所新竹市監理站報停，然異議人已於93年7
      月30日申請復駛並領得ＰＨ─四七五二號之車牌，此有新
      竹市稅捐稽徵處93年全期使用牌照稅繳款書影本、公路監
      理電子閘門93年7 月31日車號查詢汽車車籍單等各一份在
      卷可稽；另異議人於93年7 月31日上午6 時30分許駕駛已
      領得ＰＨ─四七五二號車牌之上開自用小客車，行駛於新
      竹科學園區○村○路時為警攔查，然經警攔查時車輛並未
      懸掛車牌等情，亦據異議人自承無訛，並有當日交通稽查
      現場錄音光碟一片、現場錄音譯文一份、違規採證照片二
      幀附卷可佐；職是，異議人領有號牌而未懸掛於車輛上之
      違規事實，已堪明確。
（二）異議人雖以前揭情詞置辯，並提出93年7 月17日２ＡＵ0
      000000號受理刑事報案三聯單影本、車輛毀損照片
      、新竹市政府廢車清理通知單影本等作為佐證，但上述證
      物僅足以證明先前曾遭毀損、或被查報為廢棄車輛等事實
      ，與本件交通違規尚無直接關聯。
（三）異議人雖辯稱本件經警攔查前有將號牌懸掛，但經本院當
      庭勘驗上開時間交通稽查現場錄音光碟結果，警員與異議
      人間有如下之對話：「異議人：拜託啦！不要那個啦。‧
      ‧警員：不管有沒有復駛，你車牌沒有掛就不行。異議人
      ：我早上來運動，我就順便開‧‧我如果知道這樣子，我
      等一下就掛上去。‧‧警員：你有車牌嗎？異議人：有啦
      ！車牌有啦，我回去拿。警員：車牌是不是繳銷了？異議
      人：沒有繳銷啦，我復駛了啦。‧‧」，且異議人從頭至
      尾完全未提遭竊一事，此有交通稽查現場錄音光碟一片、
      現場錄音譯文一份存卷可參，異議人亦承認係當日其與警
      員之交談內容。倘若異議人於上開車輛復駛後確實將號牌
      懸掛於車上，則經警攔查時斷無可能口出：「車牌我回去
      拿」之語句。又果如異議人所稱，號牌疑似遭人報復而拆
      卸，其遭警攔下時一頭霧水，又為何異議人會稱：「拜託
      啦！我如果知道這樣子，我等一下就掛上去。車牌我回去
      拿」。衡諸各情，異議人辯稱復駛後已懸掛號牌、經警攔
      查前疑似遭他人拆卸云云，均屬卸責之詞，尚不可採。
（四）異議人雖又聲請調閱93年7 月30日之警員巡邏紀錄以查明
      30日是否懸掛車牌。惟縱使警員巡邏紀錄記載上開車輛於
      30 日 懸掛車牌，亦不能執此推翻異議人於翌日（即93年
      7 月31日）未懸掛車牌而駕駛該車之違規事實，從而，異
      議人關於此部分之聲請，本院認無此必要調閱。
（五）惟按道路交通案件處理辦法第20條規定：「交通法庭認為
      聲明異議有理由或聲明異議雖無理由，而原處分不當或違
      法者，應以裁定將原處分經聲明異議部分撤銷，並自為裁
      定」。本件異議人既有領號牌而未懸掛之違規事實，而該
      當道路交通管理處罰條例第12條第1 項第7 款之處罰要件
      ，揆之前述說明，移送機關應併依同條例第12條第2 項規
      定將號牌吊銷之。原處分主文漏未記載號牌吊銷，即有不
      適用法律之違法。是本件異議人之異議雖無理由，然原裁
      決既有上開可議之處，本院自應依法撤銷原處分，除仍裁
      處罰鍰3600元外，依法並將牌照吊銷。
據上論斷，應依道路交通案件處理辦法第20條，裁定如主文。
中　　華　　民　　國　　94　　年　　2 　　月　　25　　日
                      臺灣新竹地方法院交通法庭
                                  法  官  李珮瑜
以上正本證明與原本無異。
如不服本裁定，應於裁定送達後五日內向本院提出抗告狀。
中　　華　　民　　國　　94　　年　　2 　　月　　25　　日
                                  書記官  龔紀亞
